# 母公司本部保留意见审计报告，合并审计报告依然保留意见吗？

提问人：zcbh 时间：2017-05-04 15:53:32
母公司本部出具保留意见审计报告，请问合并后（母公司本部+2家子公司）的审计报告是否就母公司保留意见事项继续出具保留意见审计报告？

回答人：chenyiwei
要看导致母公司个别报表层面被出具保留意见的事项在合并报表层面是否存在，如果存在，则与合并报表层面的重要性水平相比，其影响（或潜在影响）的重大性程度如何。